臺灣士林地方法院小額民事判決
111年度士小字第1422號
原      告  聯邦商業銀行股份有限公司

法定代理人  林鴻聯  
訴訟代理人  楊濡安  
被      告  張明宗  


            張正偉  


上列當事人間侵權行為損害賠償事件，本院於民國111年8月11日
言詞辯論終結，本院判決如下：   
    主  文
被告應連帶給付原告新臺幣肆萬肆仟玖佰伍拾元，及自民國一百
一十一年七月二十一日起至清償日止，按年息百分之五計算之利
息。
訴訟費用新臺幣壹仟元由被告連帶負擔。
本判決得假執行。　　
　　事實及理由要領
一、按訴狀送達後，原告不得將原訴變更或追加他訴；但請求之
    基礎事實同一、擴張或減縮應受判決事項之聲明者，不在此
    限，民事訴訟法第255條第1項但書第2款、第3款定有明文。
    又依同法第436條之23準用第436條第2項之規定，前揭規定
    於小額訴訟程序亦適用之。查原告起訴時訴之聲明為：「被
    告應連帶給付原告新臺幣（下同）56850元，及自民國109年
    10月7日起至清償日止，按年息百分之5計算之利息。」，嗣
    於訴訟程序進行中，原告更正請求金額及利息起算日，並變
    更訴之聲明為：「被告應連帶給付原告44950元，及自起訴
    狀繕本最後送達被告之翌日起至清償日止，按年息百分之5
    計算之利息。」，核其上開變更請求部分，應屬減縮應受判
    決事項之聲明，揆諸前揭之規定，應予准許。又被告均經合
    法通知，未於言詞辯論期日到場，且無民事訴訟法第386條
    所列各款情事，爰依原告之聲請，由其一造辯論而為判決。
二、原告起訴主張：被告共同意圖為自己不法之所有，基於竊盜
    之犯意聯絡，於109年10月7日5時許，由被告張正偉騎乘車
    牌號碼000-0000號普通重型機車搭載被告張明宗，至臺北市
    ○○區○○路00號停車場內，見告訴人林永和所有之車牌號碼00
    0-0000號營業自小客車停放該處且無人看管，被告張正偉負
    責把風，被告張明宗撿拾路旁石頭，敲破上開車輛右後車窗
    玻璃（毀損部分未據告訴），徒手竊取車內訴外人林永和（
    下稱持卡人）所有之聯邦商業銀行信用卡（卡號：00000000
    00000000號、0000000000000000號，下稱聯邦銀行信用卡）
    2張，復基於詐欺、偽造文書之犯意聯絡，分別於109年10月
    7日5時47分許、5時53分許、5時58分許、6時2分許，由被告
    張正偉持聯邦銀行信用卡，向特約商店店員佯以其係有權使
    用該信用卡之人而盜刷24000元購買遊戲點數卡，並在信用
    卡簽帳單上偽簽「林永和」之署名後，交付予該特約商店店
    員而行使之，另共同意圖為自己不法之所有，基於詐欺之犯
    意聯絡，分別於109年10月7日5時26分許、5時32分許、5時5
    0分許、6時7分許、6時18分許、6時25分許、6時29分許、6
    時42分許、6時43分許、6時44分許，由被告張正偉持聯邦銀
    行信用卡，向特約商店店員佯以其係有權使用該信用卡之人
    而盜刷44750元（小額交易而免簽名）購買遊戲點數卡，致
    該商店店員陷於錯誤，誤信被告張正偉係該信用卡之合法持
    卡人，而交付商品予被告張正偉，再與被告張明宗朋分所購
    得商品等情，業經鈞院以110年審訴字第656號刑事判決判決
    確定，因前開消費款經持卡人報警聲明否認，持卡人即無支
    付款項之義務，原告亦無權請求持卡人支付其所墊付之消費
    款項計44950元而受有損害，爰依侵權行為損害賠償之法律
    關係提起本件訴訟，並聲明被告應連帶給付原告44950元，
    及自起訴狀繕本最後送達被告之翌日起至清償日止，按年息
    百分之5計算之利息。
三、被告張明宗雖未於言詞辯論期日到庭，然其之前所提書狀則
    以：其確曾收受被告張正偉盜刷持卡人之聯邦銀行信用卡所
    購得之遊戲點數1萬元，僅願就所得金額賠償原告，其餘部
    分應由被告張正偉賠償等語資為抗辯。
四、得心證之理由：
  ㈠按因故意或過失，不法侵害他人之權利者，負損害賠償責任
    ；又數人共同不法侵害他人之權利者，連帶負損害賠償責任
    ，民法第184條第1項前段、第185條第1項前段定有明文。
　　次按，連帶債務之債權人，得對於債務人中之一人或數人或
    其全體，同時或先後請求全部或一部之給付；又連帶債務未
    全部履行前，全體債務人仍負連帶責任，同法第273條亦有
    明文。查被告張明宗、張正偉因本件侵權行為涉犯竊盜等罪
    嫌，由檢察官起訴後，業經本院以110年度審訴字第656號刑
    事判決分別判處應執行有期徒刑2年、1年確定在案，此有上
    開刑事判決及臺灣高等法院被告前案紀錄表在卷可稽，並經
    本院依職權調閱前開刑事案件卷宗查明無訛，復為被告張明
    宗所不爭執，且被告張正偉經合法通知無正當理由未到場，
    亦未提出書狀為任何具體的聲明及陳述，應堪信原告之主張
    為真實。又本件被告2人上開竊盜及盜刷持卡人聯邦銀行信
    用卡之行為，均係造成原告受到財產上損害之加害行為，則
    被告2人前開行為對原告而言即構成共同侵權行為，被告2人
    自應就原告所受全部損害負損害賠償責任，至被告2人實際
    獲利多少，係共同侵權行為人內部分擔之問題，與受侵害人
    所得請求賠償之金額無涉，是原告請求被告2人就其因前開
    侵權行為所受全部損害，負連帶損害賠償責任，於法自屬有
    據。
　㈡又給付無確定期限者，債務人於債權人得請求給付時，經其
    催告而未為給付，自受催告時起，負遲延責任；其經債權人
    起訴而送達訴狀，或依督促程序送達支付命令，或為其他相
    類之行為者，與催告有同一之效力；又遲延之債務，以支付
    金錢為標的者，債權人得請求依法定利率計算之遲延利息；
    又應付利息之債務，其利率未經約定，亦無法律可據者，週
    年利率為百分之五，民法第229條第2項、第233條第1項前段
    、第203條分別定有明文。查本件請求被告給付侵權行為損
    害賠償事件，未經原告舉證證明定有期限，應認屬未定期限
    債務，依上開規定，被告應自受催告時起始負遲延責任，而
    本件起訴狀繕本，分別於111年7月19日、111年7月20日送達
    被告張明宗、被告張正偉，此有送達證書附卷可參，是原告
    就上揭所得請求之金額，尚得請求自起訴狀繕本最後送達被
    告之翌日即111年7月21日起至清償日止，按年息百分之五計
    算之利息。從而，原告依上開法律關係，求為判決如主文第
    1項所示，為有理由，應予准許。
五、本件事證已臻明確，兩造其餘攻擊防禦方法及舉證，經核與
    判決結果不生影響，無逐一論列之必要，併予敘明。　
六、本件係就民事訴訟法第436條之8第1項適用小額訴訟程序所
    為被告敗訴之判決，依同法第436條之20規定，應依職權宣
    告假執行，並依同法第78條之規定職權確定訴訟費用額為10
    00元（第一審裁判費），由被告連帶負擔。
中　　華　　民　　國　　111 　年　　8 　　月　　25　　日
                  士林簡易庭  法  官  黃雅君
　　　　　　　　　
以上正本係照原本作成。
如不服本判決，應於送達後20日內，向本院提出上訴狀並應記載
上訴理由，表明關於原判決所違背之法令及其具體內容與依訴訟
資料可認為原判決有違背法令之具體事實，如於本判決宣示後送
達前提起上訴者，應於判決送達後20日內補提上訴理由書（須附
繕本）。
中　　華　　民　　國　　111 　年　　8 　　月　　25　　日
                              書記官  吳俊明